臺灣臺北地方法院交通事件裁定　　　　100年度交聲字第822號
原處分機關　臺北市交通事件裁決所
異　議　人
即受處分人　花師傅國際花藝有限公司
代　表　人　張輔仁
上列異議人即受處分人因違反道路交通管理處罰條例事件，對於
臺北市交通事件裁決所中華民國100年4月14日所為之處分（原處
分案號：北市裁申字第裁22-1AF816449號）聲明異議，本院裁定
如下：
    主  文
異議駁回。
    理  由
一、按禁止臨時停車處所不得停車；汽車駕駛人停車時，在禁止
    臨時停車處所停車，處新臺幣（下同）600元以上1,200元以
    下罰鍰，道路交通安全規則第112條第1項第 1款、道路交通
    管理處罰條例第56條第1項第1款定有明文。
二、原處分意旨略以：異議人即受處分人花師傅國際花藝有限公
    司（下稱受處分人）所有車牌號碼 2C-8800號自用小客貨車
    ，於民國100年3月24日下午 2時30分許，停放於劃設有禁止
    臨時停車標線之臺北市○○○路○段131巷內，因有「在禁止
    臨時停車處所停車」（原舉發通知單係載「在劃有紅線路段
    停車」）之違規行為，經臺北市停車管理工程處（下稱原舉
    發機關）交通助理員拍照採證予以逕行舉發，嗣受處分人於
    應到案日期前向原舉發機關提出申訴，經原舉發機關調查結
    果，仍認受處分人所有車輛有前開違規行為，原處分機關乃
    於100年4月14日，以受處分人違反道路交通管理處罰條例第
    56條第1項第1款之規定，裁處受處分人罰鍰900元等語。
三、異議意旨略以：(一)該路段人行道邊緣之水泥樁並無漆上紅
    漆，與後方水泥樁已漆上紅漆明顯不同。(二)水溝蓋上雖劃
    有紅線，但顏色已經很淡，且很多地方已經脫落，跟後方明
    顯不同。(三)道路上所劃之紅線，已經塗銷。(四)該路段已
    經距離十字路口10公尺，且附近也無消防栓，並無不能停車
    之理云云。
四、經查：
(一)本件受處分人所有車牌號碼2C-8800 號自用小客貨車，於前
    開時間停放於前開地點，經臺北市停車管理工程處交通助理
    員拍照採證而予逕行舉發，嗣經原處分機關裁處受處分人罰
    鍰900元等情，有原舉發通知單、原處分機關裁決書及舉發
    違規採證照片2張附卷可稽（見本院卷第10頁至第11頁），
    且為受處分人所不否認，則此部分之事實，堪可認定。
(二)按標誌、標線、號誌應經常維護，保持清晰完整及有效性能
    ，道路交通標誌標線號誌設置規則第7條第1項固有明文，惟
    判別標誌、標線、號誌是否明顯、清晰，本應依一般用路人
    之客觀標準定之，非以個別駕駛人之主觀認知或感覺為斷，
    況依道路交通標誌標線號誌設置規則第2條規定：「標誌、
    標線、號誌之設置目的，在於提供車輛駕駛人及行人有關道
    路路況之警告、禁制、指示等資訊，以便利行旅及促進交通
    安全」，其中標線一經劃設，即會因車輛輾壓、天候狀況等
    因素影響而致有缺損，難期始終完整如新，是故，縱然所繪
    設之標線有部分缺損，但如其指示尚稱清晰，以一般用路人
    之注意程度觀察，仍可理解該標線之意義，足以有效提供用
    路人該處路況之資訊時，斟酌前述設置目的及現實因素，其
    規範效力仍不容置疑。
(三)依受處分人所提現場照片5張（見本院卷第5頁至第9頁）、
    前揭舉發違規採證照片2張所示，受處分人所有車輛停車地
    點之路段，共繪設有3道平行之禁止臨時停車線之紅色實線
    ，其中由內往外第1道劃設於人行道緣石之上，其範圍係自
    交岔路口處延伸至受處分人所有車輛停放位置之尾端，其色
    彩尚稱鮮明，雖有斑駁，但無明顯脫落之處，第2道劃設於
    道路之附屬工程排水溝渠之水溝蓋上，其範圍亦係自交岔路
    口處延伸，且超逾受處分人所有車輛停放之地點（受處分人
    所有車輛停放地點之路段皆為該紅色實線之指示範圍），其
    色彩較第1道為淡，並有脫落、斑駁之情形，第3道劃設於道
    路之上，與第2道劃設之範圍相同，惟第3道已遭黑漆塗銷，
    僅黑漆脫落之處露出紅色實線之痕跡。又受處分人所有車輛
    停車遭舉發之地點，係處於前述第2道紅色實線之指示範圍
    ，且確有受處分人所述脫落、斑駁與顏色變淡之情形，而與
    第1道紅色實線有明顯差異，然該紅色實線固然因養護不佳
    而顯脫落、斑駁、褪色，但其延伸範圍仍包括受處分人停放
    車輛之地點，並具有實質之連貫性，一般用路人以肉眼觀察
    即可清楚辨識出有該紅色實線存在，且與該處第3道紅色實
    線有經黑漆塗銷之痕跡相異，則一般用路人以其社會生活經
    驗觀察，實得判斷該處為禁止臨時停車處所甚明，況受處分
    人對於該3道紅色實線仍可對於其劃設範圍、標線狀況及是
    否遭塗銷等不同情形清楚辨明（前述聲明異議意旨參照），
    則受處分人並非不可辨識其所有車輛停放之處仍劃設有禁止
    臨時停車線之紅色實線而為禁止臨時停車之處所無疑。是受
    處分人所辯，並無可採。從而，受處分人所有之車牌號碼2C
    -8800號自用小客貨車確有原處分機關所認定「在禁止臨時
    停車處所停車」之情形，而有違反道路交通管理處罰條例第
    56 條第1項第1款之規定，已可認定。
(四)末按汽車駕駛人之違規行為，當場不能或不宜攔截製單舉發
    者，得逕行舉發，應記明車輛牌照號碼、車型等可資辨明之
    資料，以汽車所有人為被通知人製單舉發；又道路交通管理
    處罰條例之處罰，受舉發違反道路交通管理事件之受處罰人
    ，認為受舉發之違規行為應歸責他人者，應於舉發違反道路
    交通管理事件通知單應到案日期前，檢附相關證據及應歸責
    人相關證明文件，向處罰機關告知應歸責人，處罰機關應即
    另行通知應歸責人到案依法處理，逾期未依規定辦理者，仍
    依本條例各該違反條款規定處罰，道路交通管理處罰條例第
    7條之2第4項、第85條第1項分別定有明文。本件受處分人為
    車牌號碼2C -8800號自用小客貨車之所有人即花師傅國際花
    藝有限公司，其既為法人而非自然人，當非本件違規時之實
    際汽車駕駛人，惟其未於舉發違反道路交通管理事件通知單
    應到案日期前，檢附相關證據及應歸責人相關證明文件，向
    處罰機關告知應歸責人，依前開規定，原處分機關仍依道路
    交通管理處罰條例各該違反條款規定處罰受處分人，自屬適
    法，附此敘明。
五、綜上所述，本件受處分人之違規事實明確，原處分機關依道
    路交通管理處罰條例第56條第1項第1款裁處罰鍰 900元，於
    法核無違誤。受處分人猶執前詞指摘原處分不當，為無理由
    ，自應將其異議駁回。
據上論斷，應依道路交通事件處理辦法第 18 條，裁定如主文。
中    華    民    國   100    年    6     月    7     日
                              交通法庭法  官  李小芬
上正本證明與原本無異。
如不服本裁定，應於裁定送達後5日內向本院提出抗告狀。
                                      書記官  陳品潔
中    華    民    國   100    年    6     月    7     日